臺灣臺北地方法院交通事件裁定　　　　　　　　　　九十三年度交聲字第二一六號
　　原處分機關　臺北市交通事件裁決所
　　異議人即
　　受處分人　　甲○○
右列受處分人因違反道路交通管理處罰條例案件，對於台北市交通事件裁決所九十三
年三月二日所為之處分 (原處分：北市裁三字第裁二二ＡＲ─0000000號），
聲明異議，本院裁定如左：
    主  文
異議駁回。
    理  由
一、按機器腳踏車行駛之車道及轉彎，應依標誌、標線之規定行駛，道路交通安全規
    則第九十九條第一項定有明文。次按「禁行機車」標字，用以告示本車道禁止機
    器腳踏車通行。繪設於路段起點。路段過長時，得於路段中加繪之，道路交通標
    誌標線號誌設置規則第一百七十八條第一項亦有規定。又汽車駕駛人（包括機器
    腳踏車），爭道行駛，有左列情形之一者：．．．十三、機器腳踏車，不在規定
    車道行駛者，處新台幣（下同）六百元以上一千八百元以下罰緩，道路交通管理
    處罰條例第三條第八款，第四十五條第十三款亦定有明文。再汽車駕駛人（包括
    機器腳踏車）駕駛汽車違反道路交通管理處罰條例第四十五條規定者，除應依該
    條所規定之罰緩處罰外，並予記違規點數一點，道路交通管理處罰條例第六十三
    條第一項第一款亦有明文規定。
二、本件異議人即受處分人甲○○於民國九十二年十二月十八日十五時十六分許，駕
    駛車號ＬＺ六─九一五號重型機車，行經台北市○○○路與承德路一段路口時，
    未依規定車道行駛，違規駛進劃有「禁行機車」字樣之標線上，為台北市政府警
    察局大同分局雙連派出所員警以拍照方式存照，並以受處分人有違反道路交通管
    理處罰條例第四十五條第十三款規定之行為逕行舉發，並將通知聯送達受處分人
    後，受處分人於應到案日期前申訴，原處分機關函請原舉發機關調查結果，仍認
    受處分人有機車行駛禁行車道之違規行為，而依道路交通管理處罰條例第四十五
    條第十三款及第六十三條第一項第一款之規定，於九十三年三月二日以北市裁三
    字第裁二二ＡＲ─0000000號裁決書裁處受處分人罰緩六百元，並予記違
    規點數一點（裁決書贅引第四十五條『第一項』第十三款，應予更正）。
三、本件異議人固不否認於右開時地在禁行機車道路上騎乘機車之事實，惟辯稱：承
    德路往南過南京西路口，原來的第三車道（慢車道）會直接接到第二車道（劃有
    「禁行機車」字樣之快車道），若要機車騎士在短短的路口，就變換至另一條慢
    車道，是十分危險的，因此一般機車騎士在車流洶湧之情形下，只得直行而駛進
    劃有「禁行機車」字樣之快車道，而大同分局員警便在天橋上拍照舉發云云，惟
    查：異議人違規之事實，除業據異議人自陳外，復有當場拍攝之違規照片一紙、
    交通違規案件陳述書、臺北市政府警察局北市警交大字第ＡＲ0000000號
    舉發違反道路交通管理事件通知單、臺北市政府警察局大同分局九十三年二月十
    日北市警同分交字第０九三六０四七八五００號書函及台北市交通事件裁決所九
    十三年二月十六日北市裁三字第０九三三０六九一０００號書函、九十三年三月
    二日北市裁三字第裁二二ＡＲ─0000000號裁決書、送達證書等附卷可稽
    。又各路段設置禁行機車標線妥適與否，乃道路交通規劃之問題，主管交通行政
    機關考量當地道路寬窄、交通流量、行人安全、週邊環境等因素，而為標線設置
    與否之決定，乃其行政上之作為，應受合法之推定，而與受處分人前開違規行為
    無涉，是異議人猶執前詞辯解，顯不可採。綜上所述，本件事證明確，受處分人
    之違規行為堪予認定。從而，原處分機關依道路交通管理處罰條例第四十五條第
    十三款，第六十三條第一項第一款之規定，裁處受處分人罰緩六百元，並予記違
    規點數一點，核無違誤，本件受處分人之異議為無理由，自應將其異議駁回。
四、據上論斷，應依道路交通案件處理辦法第十九條，裁定如主文。
中　　　華　　　民　　　國　　九十三　　年　　   三　　月　　  十七　　 日
                                 臺灣臺北地方法院交通法庭
                                                   法　官  薛中興
右正本證明與原本無異
如不服本裁定應於送達後五日內向本院提出抗告狀
                                                   書記官  王黎輝
中　　　華　　　民　　　國　　九十三　　年　　   三　　月　　  十七　　 日
